臺灣桃園地方法院刑事判決　　　　　　　　　　　　　九十年度訴字第一一五九號
　　公　訴　人　臺灣桃園地方法院檢察署檢察官
　　被　　　告　甲○○
　　指定辯護人　本院公設辯護人丙○○
右列被告因違反毒品危害防制案件，經檢察官提起公訴（九十年度偵字第九七二四號
），本院判決如左：
    主  文
甲○○無罪。
    理  由
一、公訴意旨略以：被告甲○○曾因違反麻醉藥品管理條例案件，經法院判處有期徒
    刑三月，於民國八十七年四月十三日執行完畢，猶不知悔改，復基於販賣安非他
    命營利之犯意，於八十七年五月二十一日，在桃園縣大園鄉萬能工專（現改名為
    萬能技術學院）前之便利商店，將安非他命二大包（含袋重十八點六公克，業於
    另案中沒收銷燬）以新台幣（下同）二萬五千元之代價，販賣予乙○○（另案由
    臺灣高等法院審理中）、丁○○（另案由最高法院於八十九年六月二十二日以八
    十九年度台上字第三五九○號判決確定）牟利，因認被告涉犯麻醉藥品管理條例
    第十三條之一第二項第一款之非法販賣化學合成麻醉藥品罪嫌云云。
二、按犯罪事實應依證據認定之，無證據不得推定其犯罪事實，刑事訴訟法第一百五
    十四條定有明文。又認定犯罪事實所憑之證據，雖不以直接證據為限，間接證據
    亦包括在內；然而無論直接或間接證據，其為訴訟上之證明，須於通常一般之人
    均不致有所懷疑，而得確信其為真實之程度者，始得據為有罪之認定，倘其證明
    尚未達到此一程度，而有合理之懷疑存在時，事實審法院復已就其心證上理由予
    以闡述，敘明其如何無從為有罪之確信，因而為無罪之判決，尚不得任意指為違
    法。亦有最高法院七十六年度台上字第四九八六號判例可資參照。
三、本件公訴意旨認被告甲○○有上開犯行，無非係以證人乙○○、丁○○於另案審
    理中證述明確，並有行動電話之申辦人資料一紙附卷，再參以證人乙○○、丁○○為警查獲時，曾扣得第二級毒品安非他命二大包，且經法院為有罪判決等，為
    其論據。惟訊之被告甲○○堅決否認有何販賣安非他命犯行，辯稱：沒有賣安非
    他命給乙○○，也不認識丁○○等語。經查：
（一）證人乙○○固於本院八十七年度訴字第一○四八號案件審理中，供陳：伊與證
      人丁○○所持有之安非他命二大包，係向綽號「皮皮」之男子購買，「皮皮」
      就是被告甲○○云云。然查，證人乙○○於八十七年八月三十一日訊問時供稱
      ：「（被警查扣的安非他命何人的？）由我二人（指與證人丁○○）合資一人
      出一半的錢，一起去萬能工專的附近便利商店，聯絡綽號「皮皮」的男子買的
      」云云，又於同年九月十日訊問時改稱：「是我聯絡『皮皮』的人，因羅（指
      證人丁○○）言要向其借錢還我，他們之間談什麼事我不知道」、「（『皮皮
      』之人真實年籍為何？又如何聯絡？）我只知道姓江，我都是以000000
      0000行動電話聯絡『皮皮』的人」云云。復於八十八年七月十四日訊問時
      陳稱：「因丁○○欠我錢，沒錢還我，有一天在路上我碰到丁○○，即向他討
      錢，他言要向『皮皮』借錢來還我，因『皮皮』與我較熟悉，就由我帶丁○○
      去找『皮皮』，我們約在一家商店外，由丁○○和『皮皮』在旁邊講，我不知
      道他們談論什麼，然後我和丁○○就走了，後丁○○就帶我到余玉金家中，在
      余房內，羅拿出一包安非他命說要還債，我問為何沒現金，羅回言，『皮皮』
      沒有現金借他，只借他安非他命，但我言我不要『安』，我要現金‧‧‧」、
      「我只是要錢，沒有要販賣安非他命之意思，我只單純向丁○○要回他欠我的
      錢‧‧‧」、「‧‧‧我未與羅合資買安非他命，也無意圖販賣」云云，再於
      八十八年九月八日訊問時，供陳：「（對口卡之人認識否？提示甲○○口卡照
      片影本）口卡之人就是『皮皮』沒錯‧‧‧」、「『皮皮』之男子羅他也認識
      ，是他自己向『皮皮』要那些安非他命」云云（以上均參見本院八十七年度訴
      字第一○四八號卷內各該期日之訊問筆錄）。證人乙○○先後所言，對於為警
      扣得之上開安非他命究係與證人丁○○合資購買，亦或由證人丁○○向「皮皮
      」之人購得，再交付予伊用以償還欠款，供述不一，已有瑕疵。
（二）至於證人乙○○於上開案件中指證：綽號「皮皮」之男子即為被告甲○○乙節
      ，經本院於本案審理中訊之上開安非他命係向何人所買，證人乙○○答稱：「
      我的安非他命不是向甲○○買的，當時警察要我交藥頭，所以我才設計甲○○
      ，因我倆感情不好」「我與丁○○一同向朋友『皮皮』買的，不知其真實姓名
      」、「（『皮皮』是否是甲○○？）不是」、「承辦我的大安分局警員叫我咬
      死甲○○，我不認得那警察，因警察告訴我這樣可脫罪，我才咬他。我與他之
      前是僱佣關係，他知道我吃藥，把我解雇，我們有仇恨，丁○○也知，我們不
      是向甲○○買安的」、「我那個時候（指八十七年九月十日訊問時）確實是指
      被告甲○○沒有錯。那個時侯因為我在斟酌要不要咬他，所以我才只說姓江的
      ，沒有講全名，電話就講我與他工作上聯絡的電話」云云（參見本院九十年八
      月二十四日、九十年十月二日訊問筆錄）。依證人乙○○上開所言，伊之所以
      指證被告甲○○販賣毒品，係因與被告甲○○間存有嫌隙，又為求減輕刑責以
      自保，則是否可僅以證人乙○○出於上開動機之指證而認定被告甲○○涉有公
      訴意旨所指販賣毒品之犯行，已非無疑義。而根據證人乙○○為指證被告甲○○所提供之行動電話號碼所調取之申辦人資料，固確係被告甲○○無訛，惟尚
      無從據此為不利於被告甲○○之認定。況證人乙○○既已於本院審理時，翻異
      前開指證，姑不論伊上開所述指證被告甲○○之動機是否屬實，則伊指證被告
      甲○○之情是否與事實相符，亦顯有可疑之處。
（三）證人丁○○雖於本院八十七年度訴字第一○四八號案件審理中，亦供陳為警扣
      得之上開安非他命係向『皮皮』所取得云云，惟查，證人丁○○於前揭案件審
      理中，本院要求提供綽號『皮皮』之男子其真實年籍姓名時，答稱：「我不知
      道」（八十七年九月十日訊問時）、「（認識『皮皮』之人？）不認識，是乙○○朋友，『皮皮』年紀三十幾歲，我完全不知其真實姓名」、「（對卷內口
      卡、相片之人是否即為『皮皮』之人？提示甲○○口卡）不是，樣子不像」（
      八十八年八月三十一日訊問時），而於該案件言詞辯論終結時，本院再次訊以
      ：「究否口卡之人（提示甲○○口卡）是否即為『皮皮』之人？」，證人丁○○即以沈默代替回答（以上均參上開卷宗內各該期日之訊問筆錄）。足見證人
      丁○○於上開案件審理中，不僅自始至終均未指認所稱「皮皮」之人即為本案
      被告甲○○，甚且曾向本院表明所稱「皮皮」之人與被告甲○○樣貌並不相像
      ，是公訴人認為被告甲○○於八十七年五月二十一日確有販賣毒品之犯行，業
      據證人丁○○於另案審理中證述明確，容有誤會。而證人丁○○於本案調查中
      ，亦具結證稱：「（在地院的時候你有無指證皮皮就是甲○○？）我都說不是
被告甲○○。我們去拿毒品的時候，因為是乙○○聯絡的，我不知道拿毒品給
      我的是不是皮皮，但是拿毒品給我的人，不是今日在庭的被告甲○○。警察拿
      口卡給我的時候，我也說不是甲○○拿毒品給我的」（參見本院九十年十月二
      日訊問筆錄）。互核證人乙○○、丁○○二人所言「皮皮」不是本案被告甲○○部分均相符合。且核證人丁○○於本案調查中所為之證詞與渠於上開販賣毒
      品之案件中之供陳亦無不合之處。參以，證人乙○○上開案件仍在上訴審理中
      ，若能供出毒品來源，並因而破獲者，依毒品危害防制條例第十七條之規定可
      獲得減輕其刑之利益，伊捨此不為，改稱「皮皮」並非被告甲○○之不利於己
      之供詞，是證人乙○○與丁○○於本案中所為相一致之證詞，應堪採信。
（四）至證人乙○○、丁○○於另案為警扣得之上開毒品安非他命，係渠等二人所持
      有中，而非於被告甲○○與渠等交易時當場查獲，是扣除證人二人前揭有瑕疵
      （理由如前）之指述，尚難遽認上開毒品與被告甲○○有何關連存在。況且，
      本件亦查無其他可資證明被告甲○○涉有販賣毒品犯行之具體實證，自不得僅
      以證人乙○○前後不一致而有瑕疵之指訴，作為認定被告有罪之唯一證據。此
      外，復查無其他積極證據足認被告確有公訴人所指之犯行，揆之首揭說明，自
      應為被告無罪之判決。
據上論斷，應依刑事訴訟法第三百零一條第一項，判決如主文。
本案經檢察官魏雯祈到庭執行職務。
中      華      民      國    九十一    年      一      月    二十五    日
                          臺灣桃園地方法院刑事第一庭
                              審判長法  官   吳爭奇
                                    法  官   胡芷瑜
                                    法  官   范明達
右正本證明與原本無異。
如不服本判決，應於判決送達後十日內向本院提出上訴狀( 應附繕本 )，上訴於
臺灣高等法院。
                                    書記官   孫立文
中        華        民        國   九十一   年   一   月    二十五    日
